臺灣屏東地方法院刑事判決　　　　　　　 94年度訴字第791號
公　訴　人　臺灣屏東地方法院檢察署檢察官
被　　　告　甲○○
上列被告因違反毒品危害防制條例案件，經檢察官提起公訴（94
年度毒偵字第1131號），被告於本院準備程序中就被訴事實為有
罪之陳述，經本院合議庭裁定由受命法官獨任依簡式審判程序審
理，判決如下：
    主  文
甲○○連續施用第一級毒品，累犯，處有期徒刑拾月，扣案沾有
第一級毒品海洛因殘渣之注射針筒壹支、夾鍊袋壹只，均沒收銷
燬之；又連續施用第二級毒品，累犯，處有期徒刑柒月。應執行
有期徒刑壹年貳月，扣案沾有第一級毒品海洛因殘渣之注射針筒
壹支、夾鍊袋壹只，均沒收銷燬之。
    事  實
一、甲○○前於88年間因施用毒品案件，經本院以88年度毒聲字
    第1108號裁定送觀察、勒戒後，經評定認有繼續施用傾向，
    並經該院以88年度毒聲字第1370號裁定送強制戒治，其間因
    戒治成效良好，再經該院裁定停止戒治，嗣因保護管束期滿
    ，經臺灣屏東地方法院檢察署檢察官於89年8 月22日以89年
    度戒毒偵字第289 號為不起訴處分確定。又於92年間再因施
    用毒品案件，經本院92年度毒聲字第1300號裁定送強制戒治
    （嗣於93年1 月9 日因毒品危害防制條例修法無庸再予執行
    而出所），刑罰部分則經本院92年度訴字第608 號判處應執
    行有期徒刑十月確定（施用第一級毒品部分判處有期徒刑7
    月、施用第二級毒品部分判處有期徒刑4 月），甫於94年2
    月24日執行完畢。詎其仍不知戒絕毒癮，又基於施用第一級
    毒品海洛因之概括犯意，自94年3 月初某日起，至同年5 月
    22日下午2 時許止，在其位於屏東縣潮州鎮○○路86之1 號
    住處內，以將毒品海洛因稀釋後注入針筒，再注射血管之方
    式，連續施用第一級毒品海洛因多次，平均每2 、3 日施用
    1 次；又基於施用第二級毒品甲基安非他命之概括犯意，自
    94 年4月15日起，至同年5 月22日下午2 時許，在同上住處
    ，以將毒品甲基安非他命置於玻璃吸食器內，下方點火加熱
    燒烤，再以口鼻吸食蒸發氣體之方式，連續施用第二級毒品
    甲基安非他命3 次。嗣於同年5 月24日上午11時40分許，為
    警持搜索票在其上開住處查獲，並扣得其所有且供施用毒品
    海洛因所用而沾有毒品海洛因殘渣之注射針筒1 支、夾鍊袋
    1 只。
二、案經屏東縣警察局潮州分局報告臺灣屏東地方法院檢察署檢
    察官偵查起訴。
    理  由
一、本件被告甲○○所犯係死刑、無期徒刑、最輕本刑為三年以
    上有期徒刑以外之罪，其於本院準備程序中就被訴事實為有
    罪之陳述，經本院合議庭裁定由受命法官獨任依簡式審判程
    序，先予敘明。
二、上揭事實，訊據被告於本院審理中坦承不諱，而被告遭查獲
    後為警採尿經送鑑定結果，確呈嗎啡、甲基安非他命陽性反
    應，有台灣檢驗科技股份有限公司濫用藥物尿液檢驗報告1
    紙在卷可稽，此外，復有被告所有、供施用毒品海洛因所用
    之殘渣袋1 只、注射針筒1 支扣案可佐。又上開扣案物品，
    經送請專業機構鑑定結果，均含有第一級毒品海洛因成分，
    亦有高雄醫學大學附設中和紀念醫院檢驗報告2 份附卷可按
    ，足認被告之自白，應與事實相符，堪予採信。又被告前於
    88年間因施用毒品案件，經本院以88年度毒聲字第1108號裁
    定送觀察、勒戒後，經評定認有繼續施用傾向，並經該院以
    88年度毒聲字第1370號裁定送強制戒治，其間因戒治成效良
    好，再經該院裁定停止戒治，嗣因保護管束期滿，經臺灣屏
    東地方法院檢察署檢察官於89年8 月22日以89年度戒毒偵字
    第289 號為不起訴處分確定。又於92年間再因施用毒品案件
    ，經本院92年度毒聲字第1300號裁定送強制戒治（嗣於93年
    1 月9 日因毒品危害防制條例修法無庸再予執行而出所），
    刑罰部分則經本院92年度訴字第608 號判處應執行有期徒刑
    十月確定（施用第一級毒品部分判處有期徒刑7 月、施用第
    二級毒品部分判處有期徒刑4 月），亦有臺灣屏東地方法院
    檢察署刑案資料查註紀錄表、同署全國施用毒品案件紀錄表
    、臺灣高等法院被告前案紀錄表附卷可考，是被告本件所為
    施用第一級毒品、第二級毒品之犯行，自應依法論科。
三、按海洛因係毒品危害防制條例所定之第一級毒品，而甲基安
    非他命則係同條例所定之第二級毒品，均不得非法施用，是
    核被告所為，係犯毒品危害防制條例第十條第一項之施用第
    一級毒品罪及同條第二項之施用第二級毒品罪。被告為施用
    毒品海洛因及甲基安非他命而分別持有上開毒品之低度行為
    ，已為其施用之高度行為所吸收，均不另論罪。被告多次施
    用第一級、第二級毒品之犯行，時間緊接，方法相同，觸犯
    構成要件相同之罪，顯係基於概括犯意反覆為之，均為連續
    犯，各應依刑法第56條規定論以1 罪，並加重其刑。再被告
    前因施用毒品案件，經本院92年度訴字第608 號判處應執行
    有期徒刑十月確定（施用第一級毒品部分判處有期徒刑7 月
    、施用第二級毒品部分判處有期徒刑4 月），甫於94年2 月
    24日執行完畢，有臺灣屏東地方法院檢察署刑案資料查註紀
    錄表、臺灣高等法院被告前案紀錄表在卷可考，其於有期徒
    刑執行完畢5 年內再犯本件有期徒刑以上之2 罪，均屬累犯
    ，應依刑法第47條規定加重其刑，並分別遞予加重之。被告
    所犯上開2 罪間，犯意各別，行為互殊，應予分論併罰。爰
    審酌被告前有煙毒、麻藥、贓物、過失傷害、毒品等多項前
    科，且歷經毒癮戒斷之保安處分程序（參前揭紀錄表），仍
    未能徹底戒絕，顯見其意志不堅，有違政府訂定毒品危害防
    制條例之美意，惟施用毒品係戕害自身健康、尚未害及他人
    ，施用期間之長短及犯後坦承犯行且態度良好等一切情狀，
    分別量處如主文所示之刑，並定其應執行之刑。又扣案沾有
    毒品海洛因殘渣之夾鍊袋1 只、注射針筒1 支，因與所殘留
    之毒品殘渣無法析離，應整體視為毒品，均依毒品危害防制
    條例第18條第1 項前段之規定，併予宣告沒收銷燬之。
據上論斷，應依刑事訴訟法第273 條之1 第1 項、第299 條第1
項前段，毒品危害防制條例第10條第1 項、第2 項、第18條第1
項前段，刑法第11條、第56條、第51條第5款，判決如主文。
本案經檢察官王光傑到庭執行職務。
中   華    民      國     94     年   9    月   27    日
                      刑事第四庭  法  官  劉敏芳
以上正本證明與原本無異。
如不服本判決應於收受本判決送達後十日內向本院提出上訴書狀
，其未敘述上訴理由者，並得於提起上訴後十日內向本院補提理
由書狀（均須按他造當事人之人數附繕本）「切勿逕送上級法院
」
中　　華　　民　　國　　94　　年　　9 　　月　　27　　日
                                  書記官  許倬維
毒品危害防制條例第10條：
施用第一級毒品者，處6月以上5年以下有期徒刑。
施用第二級毒品者，處3年以下有期徒刑。
